【裁判字號】    96,訴,1065
【裁判日期】    981228
【裁判案由】    違反藥事法等
【裁判全文】
臺灣士林地方法院刑事判決              96年度訴字第1065號
公  訴  人  臺灣士林地方法院檢察署檢察官
被      告  子○○
            丙○○
上二人共同  甲○○律師
選任辯護人  林美治律師
被      告  戊○○（原名己○○）
選任辯護人  陳岳瑜律師
            王俊翔律師
上列被告因違反藥事法等案件，經檢察官提起公訴（95年度偵字
第14275 號、96年度偵字第3050號）及移送併案審理（臺灣士林
地方法院檢察署96年度偵字第10976 號、臺灣板橋地方法院檢察
署96年度偵字第14706 號、臺灣臺中地方法院檢察署98年度偵字
第5059號），本院判決如下：
    主  文
子○○製造偽藥，處有期徒刑捌年，併科罰金新臺幣壹仟萬元，
罰金如易服勞役，以罰金總額與陸個月之日數比例折算；又共同
明知為偽藥而販賣，處有期徒刑肆年，併科罰金新臺幣伍佰萬元
，罰金如易服勞役，以罰金總額與壹年之日數比例折算；又犯詐
欺取財罪，處有期徒刑陸月，減為有期徒刑月。應執行有期徒
刑拾貳年，併科罰金新臺幣壹仟佰萬元，罰金如易服勞役，以
罰金總額與陸個月之日數比例折算。
戊○○（即己○○）共同明知為偽藥而販賣，處有期徒刑壹年陸
月，減為有期徒刑玖月，緩刑貳年，並應依執行檢察官之指示向
公庫支付新臺幣陸萬元。
丙○○無罪。
    事  實
一、子○○前因違反健康食品管理法，經臺灣臺北地方法院以92
    年度簡字第4342號判決判處有期徒刑3 月、緩刑2 年，該判
    決於民國93年1 月15日確定，緩刑期滿未經撤銷緩刑宣告，
    刑之宣告失其效力（不成立累犯）。
二、子○○係宏洲實業股份有限公司（下稱宏洲公司，原設址臺
    北市○○區○○路221 巷41號1 樓，95年3 月30日經核准改
    設址臺北市內湖區○○○路345 號6 樓）、宏藥品有限公
    司（原設址臺北市中山區○○○路139 號9 樓之8 ，現設址
    臺北市內湖區○○○路345 號6 樓）及百年菁英生物科技有
    限公司（下稱百年菁英公司，設址臺北市○○區○○路221
    巷37號4 樓之1 ，已於96年10月22日登記解散）之登記暨實
    際負責人，亦為百年生技實業有限公司（下稱百年生技公司
    ，登記負責人為其配偶丙○○，設址臺北市內湖區○○○路
    345 號6 樓）之實際負責人，長期從事保健、瘦身食品之製
    造及銷售。其明知宏洲公司自93年11月間起分批從大陸地區
    四川省協力藥廠輸入之原料，含有如附表所示應以藥物管理
    之西藥成分，應依藥事法之規定向行政院衛生署申請核准製
    造，否則即屬偽藥，竟基於製造後販賣偽藥之犯意，由百年
    菁英公司負責填充製成名為「纖芙琳」、「亞當絲輕盈錠」
    、「心寶康」以及「納豆達康」等膠囊製品後，再由子○○
    以宏洲公司負責人身分指示不知情之業務員對外以健康或瘦
    身食品銷售。先後於：
    (一)95 年3月間，由不知情之業務員寅○○（原名廖幀玄）
        以每盒新臺幣（下同）1,050 元之代價，將「纖芙琳」
        膠囊30盒販售予不知情之「新格小舖」（原設址臺北縣
        蘆洲市○○路173 號1 樓，後遷至臺北縣蘆洲市○○路
        37巷12號）負責人蕭佳宜（涉嫌違反藥事法部分，另經
        檢察官為不起訴處分），經蕭佳宜將產品名稱更改為「
        美樂纖膠囊食品」及「三合一輕盈錠」，並重新印製包
        裝外盒後，於95年3 至5 月間對外販售予含許馨芳在內
        之不特定之人。
    (二)95 年4月間由不知情之業務員出售不詳數量之「纖芙琳
        」、「心寶康」膠囊予博生藥局（設址臺北市中山區○○○路○ 段7 號1 樓）、康陽藥局（設址臺北市○○區
        ○○街324 號）。
    (三)95 年4月25日以每盒450 元出售「亞當絲輕盈錠」50盒
        （每盒30顆）予康沛生物科技股份有限公司（下稱康沛
        公司，經營地址為臺北市○○區○○路292 巷12號3 樓
        ），再轉售至麗泰藥局（設址臺北市大安區○○○路○
        段151 巷4 號）等處。
    (四)另於95年初某日，因不詳客戶以外觀瑕疵退貨「纖芙琳
        」膠囊1 千餘顆，經不知情之彭心驊向宏洲公司企畫副
        總經理癸○○無償索取，而轉讓上開膠囊供彭心驊自行
        食用。
    嗣先後經：(一)臺北市政府衛生局人員於95年6 月20日，在博
    生藥局現場稽查而查獲，並扣得「纖芙琳」膠囊5 盒（送驗
    2 盒）；(二)臺北市政府衛生局人員於96年1 月29日，前往麗
    泰藥局稽查抽驗而查獲，並扣得「亞當絲輕盈錠」1 盒（30
    顆裝，送驗後剩餘5 顆）；(三)許馨芳向新格小舖購買上開膠
    囊服用後，引發急性胰臟炎送醫救治，經行政院衛生署藥物
    食品檢驗局驗出偽藥成分而查獲（除送驗檢體外，並無其他
    查扣物）；(四)法務部調查局人員於95年7 月21日上午9 時許
    ，持搜索票在宏洲公司執行搜索，當場扣得「纖芙琳」膠囊
    約47萬7 千餘顆（送驗40顆）及心寶康膠囊19,080顆（起訴
    書誤載為2,880 顆）；(五)96年9 月28日在臺中縣清水鎮○○
    路260 巷10號彭心驊處查獲，並扣得剩餘橘白色膠囊1390顆
    （送驗40顆，剩餘1350顆）。
三、子○○於查獲後，因尚有未遭搜出及經銷商退貨之「纖芙琳
    」膠囊，為求減少損失，竟另行起意而與宏洲公司業務員戊○○（原名己○○）共同基於販賣偽藥之犯意聯絡，自95年
    12月間起至96年1 月間止，數次出售「纖芙琳」膠囊予幼幼
    藥局（設址臺北市○○區○○路6 段46號），其間戊○○並
    應幼幼藥局負責人辛○○之要求，將膠囊裸粒製成PTP 片裝
    （片裝外觀印製Super Sol 字樣）。嗣經臺北市政府衛生局
    人員於96年2 月1 日前往幼幼藥局指定抽驗，同年月26日經
    辛○○提出橘白膠囊1,200 顆而查扣，均經驗出偽藥成分；
    另臺北市政府衛生局稽查人員偕同警方於96年3 月1 日前往
    宏洲公司執行搜索，並經戊○○之同意而在其所有車牌號碼
    0438-JZ 號自用小客車內執行搜索，扣得藍白相間實為「纖
    芙琳」膠囊110 顆、已作廢買賣合約書1 紙而查獲。
四、子○○基於意圖為自己不法之所有及欺騙他人之犯意，明知
    「心寶康」膠囊係宏洲公司自行生產製造，並無美國益身製
    藥股份有限公司（下稱美國益身公司）之技術授權，竟於95
    年3 月間，在「心寶康」膠囊產品之包裝盒上浮貼標籤，虛
    偽註記「Technology From Essential Pharmaceutical
    Corp. （中譯：技術來自益身公司）」之不實品質事項，偽
    稱該產品係美國益身公司技術授權製造之產品，並對外販賣
    ，使消費者陷於品質認知上錯誤，誤認該等產品係由美國益
    身公司技術授權，而向宏洲公司購買並交付財物。
五、案經臺北縣政府告發、益身公司告訴而由法務部調查局臺北
    縣調查站、臺北市調查處報告及臺北市政府警察局移送臺灣
    士林地方法院檢察署檢察官偵查起訴暨臺灣士林地方法院檢
    察署、臺灣板橋地方法院檢察署檢察官、臺灣臺中地方法院
    檢察署檢察官檢察官移送併案審理。
    理  由
壹、程序部分
    本案被告戊○○經檢察官提起公訴，因於97年3 月10日準備
    程序中為認罪陳述，經本院合議庭裁定由受命法官獨任逕以
    簡易判決處刑（本卷(一)第96頁參照），嗣經本院合議庭認為
    不宜，於98年12月10日審理期日當庭裁定改依通常程序審理
    ，應先敘明。
貳、證據能力
一、證人於偵查中向檢察官所為之陳述：
    (一)刑事訴訟法第159 條之1 第2 項規定：「被告以外之人
        於偵查中向檢察官所為之陳述，除顯有不可信之情況者
        外，得為證據」，此所稱「顯有不可信之情況」，即指
        關於檢察官取供程序，已經明顯違背程序規定，超乎正
        常期待，而無可信任，是判斷偵查中供述證據是否具有
        證據適格，應以該供述作成之客觀條件及環境，例如陳
        述人於陳述時之心理狀態是否健全、有無違法取供情事
        ，是否出於陳述者之真意所為之供述，作為判斷之依據
        。又偵查中檢察官為蒐集被告犯罪證據，訊問證人旨在
        確認被告嫌疑之有無及內容，與審判期日透過當事人之
        攻防，調查證人以認定事實之性質及目的，尚屬有別。
        偵查中訊問證人，法無明文必須傳喚被告使之得以在場
        ，刑事訴訟法第248 條第1 項前段雖規定：「如被告在
        場者，被告得親自詰問」，事實上亦難期被告有於偵查
        中行使詰問權之機會。此項未經被告詰問之被告以外之
        人於偵查中向檢察官所為之陳述，依刑事訴訟法第159
        條之1 第2 項之規定，原則上屬於法律規定為有證據能
        力之傳聞證據，於例外顯有不可信之情況，始否定其得
        為證據。是得為證據之被告以外之人於偵查中所為之陳
        述，因其陳述未經被告詰問，應認屬於未經合法調查之
        證據，並非無證據能力，而禁止證據之使用。此項詰問
        權之欠缺，非不得於審判中由被告行使以補正，而完足
        為經合法調查之證據。倘被告於審判中捨棄詰問權，或
        證人客觀上有不能受詰問之情形，自無不當剝奪被告詰
        問權行使之可言。
    (二)證人戊○○、乙○○前於檢察官偵查中所為之具結證述
        ，並無違法取供之情事，查無「顯有不可信之情況」，
        當有證據能力；嗣於本院審理中到庭作證，上開證人復
        經被告、辯護人行使詰問權，故其等於檢察官偵查中所
        為陳述，均屬合法調查之證據，可為本院判斷之依據。
二、按被告以外之人於審判外之言詞或書面陳述，除法律有規定
    者外，不得作為證據，刑事訴訟法第159 條第1 項固有明文
    。惟被告以外之人於審判外之陳述，經當事人於審判程序同
    意作為證據，法院審酌該言詞陳述或書面陳述作成時之情況
    ，認為適當者，亦得為證據；當事人、代理人或辯護人於法
    院調查證據時，知有上開刑事訴訟法第159 條第1 項不得為
    證據之情形，而未於言詞辯論終結前聲明異議者，視為有前
    項之同意，刑事訴訟法第159 條之5 亦有明文。本判決以下
    援用被告以外之人於審判外之言詞或書面陳述，經本院於審
    判程序提示予被告、辯護人，並告以內容要旨，被告、辯護
    人均表示無意見，且未聲明異議，本院審酌相關言詞陳述或
    書面陳述作成時之情況，認為適當，依前揭法條意旨，均得
    援為本案證據。
、有罪部分
一、訊據被告戊○○坦承上開犯行不諱，核與證人即幼幼藥局負
    責人辛○○、查獲員警壬○○之證述情節相符，並有扣案如
    附表編號五所示之物為證。至被告子○○雖坦承宏洲公司自
    大陸地區進口原料製成「纖芙琳」膠囊對外販售，然偵查中
    辯稱「纖芙琳」送驗結果含有西藥成分之原因，應係原料廠
    商即四川協力製藥有限公司（下稱四川協力藥廠）清理鍋槽
    時僅用清水清理，未用酒精，所以會有某些溶劑殘留物，本
    院審理時則改稱應係四川協力藥廠合成枳實粉時所殘留之前
    一批藥物西藥成分，而「心寶康」膠囊則是從銀杏果萃取出
    來，不知為何含有銀杏葉之成分；另辯稱宏洲公司於第一次
    查獲後即未再販售「纖芙琳」膠囊，而是更改配方重新推出
    「馜先塑」（英文名稱Lysinsol，或稱「妮纖塑」及其他同
    音字），從未販售過「Super Sol 」膠囊予幼幼藥局，應係
    被告戊○○私下出貨給幼幼藥局，與宏洲公司、被告子○○
    完全無關云云。經查：
    (一)被告子○○係宏洲公司（原設址臺北市○○區○○路
        221 巷41號1 樓，95年3 月30日經核准改設址臺北市內
        湖區○○○路345 號6 樓））、宏公司（原設址臺北
        市中山區○○○路139 號9 樓之8 ，現設址臺北市內湖
        區○○○路345 號6 樓）及百年菁英公司（設址臺北市
        內湖區○○路221 巷37號4 樓之1 ，已於96年10月22日
        登記解散）之登記暨實際負責人，亦為百年生技公司（
        登記負責人為其配偶丙○○，設址臺北市內湖區○○○
        路345 號6 樓）之實際負責人之事實，業經被告子○○
        、丙○○供承在卷，並有宏洲公司公司登記案卷及上開
        各公司基本資料在卷可佐。又被害人許馨芳因服用宏洲
        公司製造之「美樂纖膠囊食品」及「三合一輕盈錠」，
        於95年5 月24日入院接受治療，經診斷罹患急性胰臟炎
        ，於同年6 月7 日出院，有馬偕紀念醫院診斷證明書在
        卷可佐（臺灣板橋地方法院檢察署96年度偵字第14706
        號偵查卷第23頁參照）；另宏洲公司先後於事實欄二(一)
        至(四)所示時間販賣、轉讓「纖芙琳」或相同成分但名稱
        不同之膠囊產品予新格小舖等，亦經被告子○○坦承在
        卷，核與證人寅○○、蕭家宜、彭心驊之證述情節相符
        ，以上均堪認定屬實。
    (二)被告子○○坦承「纖芙琳」自大陸地區進口之原料計5
        至8 批，以相同原料製造3 種以上名稱不同之產品，包
        括「纖芙琳」、「亞當絲輕盈錠」等（第7778號偵查卷
        第38頁參照），而扣案如附表所示之各項產品，經取樣
        送請鑑驗，分別檢出如附表所示應以藥物管理之西藥成
        分（鑑驗報告文號詳附表所示），而宏洲公司於製造時
        並未申請主管機關核准，依法自屬製造而販賣偽藥甚明
        。被告子○○雖辯稱「纖芙琳」之原料枳實粉係大陸地
        區四川協力藥廠所提供，可能是受清洗鍋爐之前批藥物
        殘餘物所污染云云，然Sibutramine 係市售減肥藥物「
        諾美婷」之主要成分，屬非天然存在之化學物質成分，
        係行政院衛生署核准上市之藥品成分，應屬藥品管理，
        有行政院衛生署藥物食品檢驗局98年1 月16日藥檢字
        第0970025120號函、行政院衛生署98年3 月18日衛署藥
        字第0980308526號函在卷可稽，應無不明藥廠製造他種
        藥物殘餘污染之可能。且宏公司於93年間進口之製品
        「枳實提取物」、「茶多酚」，非屬行政院衛生署公告
        之食品添加物品，不得以化學形式直接添加於食品中，
        有行政院衛生署93年9 月16日衛署食字第0930038209號
        函可佐（第14275 號偵查卷(一)第106 頁參照），則被告
        以何種形式將枳實提取物製成保健食品，因未見釋明，
        當非無疑，殊無僅憑被告子○○之片面說詞，逕認「纖
        芙琳」膠囊係僅由枳實粉製成。
    (三)被告子○○自承「纖芙琳」係百年生技公司生產，主要
        成分為枳實粉，學名為「Synephrine」，具有抑制食慾
        效果，屬於瘦身類產品（14275 號卷(一)第16頁參照），
        以減肥為目的，且依該產品外包裝盒「LOSE WEIGHT
        THE HEALTH WAY! 」（中譯：「健康減重！」）字樣（
        第14275 號偵查卷(一)第33頁、板檢第14706 號偵查卷第
        112 頁參照），足見被告子○○對於「纖芙琳」膠囊定
        位為減肥瘦身產品知之甚詳。而被告子○○雖提出昭信
        科技顧問股份有限公司（下稱昭信公司）93年9 月24日
        、95年5 月30日檢驗結果報告書，用以證明案發前曾將
        「纖芙琳」膠囊送驗，然95年5 月30日檢驗結果報告書
        僅係針對「枳實粉」進行安非他命定性，並未包含其他
        西藥成分。且依證人即昭信公司實驗室主任黃嘉聰之證
        述，百年菁英公司曾於93、94、95年間，分別送驗「纖
        芙琳」、「心寶康」、「枳實粉」，前兩項要求檢驗有
        無含208 種西藥成分，該項檢驗不包含「諾美婷」成分
        之檢驗，最末項則要求做安非他命定性檢驗，以上均未
        要求針對減肥藥物成分如有無含Sibutramine 成分進行
        檢驗，並提出檢驗結果報告書3 紙、208 種西藥成分種
        類表為證（第14275 號偵查卷(一)第35至41頁、臺灣板橋
        地方法院檢察署第14706 號偵查卷第112 頁參照），足
        見被告子○○明知「纖芙琳」膠囊為減肥瘦身商品，卻
        刻意迴避送驗有無減肥藥物成分，公訴意旨認被告明知
        原料中含有上開西藥成分而加工製造並銷售，即非無據
        。至被告子○○雖辯稱其於第一次為警查獲後才知道有
        專門針對減肥藥物成分之檢驗，並聲請本院向昭信公司
        函查相關送驗案件數據，然昭信公司自81年間設立起即
        受理西藥成分檢驗，減肥類西藥成分檢驗則為其子項，
        208 種西藥成分為94年7 月前之檢驗規格，目前為180
        項，95至97年常見西藥檢驗案件數分別為924 、1916、
        1515件，減肥類西藥則為87、266 、117 件，此有昭信
        公司98年3 月17日九八昭公字第000004號函在卷可佐，
        顯見減肥類西藥成分檢驗由來已久，而被告子○○長期
        從事瘦身保健食品之製造與銷售，更無不知之理，此部
        分之辯解，顯屬犯後卸責之詞，不足採信。另被告雖提
        出聯群生技有限公司研發中心95年8 月4 日檢驗報告（
        第14275 號偵查卷(一)第183 頁參照），待證事實為95年
        7 月28日（第一次查獲後）收件之「纖芙琳」膠囊並未
        檢出「諾美婷」成分，然上開單位並非檢察官或法院指
        定之鑑定人或鑑定機關，且檢驗報告記載「樣品乃由廠
        商提供」，則該樣品與警方查獲之「纖芙琳」膠囊是否
        同一，非無疑義；且宏洲公司自行製造「亞當絲輕盈錠
        」，卻於包裝盒記載製造廠商為填充膠囊之昱沅企業股
        份有限公司，且提供康沛公司之無西藥成分證明，檢體
        名稱卻為「芮美錠」，此有台美檢驗科技有限公司檢驗
        報告、昭信公司檢驗結果報告書在卷可參（第7778號偵
        查卷第23、26頁參照），更見宏洲公司對外銷售所提供
        之檢驗報告與實際販售物未必相同，尚難援為有利被告
        認定之依據。
    (四)被告子○○雖矢口否認第一次查獲後仍有繼續銷售「纖
        芙琳」膠囊，辯稱庫存與回收之「纖芙琳」膠囊已全數
        銷毀，而改推出新配方之「馜先塑」替代，幼幼藥局販
        售之「Super Sol」膠囊與伊完全無關云云。然查：
    １、被告子○○辯稱第一次查獲後，宏洲公司就沒有「纖芙
        琳」之存貨，然依證人丁○○之證述，宏洲公司於案發
        後曾發佈一份聲明，並表示目前還在調查中，等相關機
        關有結果後，如需要下架就會下架（第3050號偵查卷第
        137 頁參照），證人賴堅志則證稱被告子○○表示被查
        扣產品只是一般產品，後來有發聲明啟事，要業務員向
        客戶說明沒有違法，如果廠商不安也可以退貨（同上卷
        第138 頁參照），足見宏洲公司於第一次查獲後並未如
        被告子○○所稱有立即針對「纖芙琳」回收銷毀之措施
        。而被告戊○○於96年3 月1 日查獲當日供稱所謂「
        Super Sol 」是宏洲公司舊產品，前後共銷售約3 萬顆
        予幼幼藥局（第3050號偵查卷第7 頁以下參照），同日
        檢察官偵查中亦證稱「Super Sol 」就是「纖芙琳」，
        第一次查獲後因鑑定是偽藥，被告子○○及副總經理癸○○要伊繼續賣（第3050號偵查卷第65頁參照），另於
        臺灣板橋地方法院檢察署檢察官96年6 月15日偵查中供
        稱宏洲公司製造之纖芙琳於95年7 月間遭查獲含有「諾
        美婷」成分，許多經銷商退回商品，宏洲公司為避免損
        失，要求業務員繼續銷售，故幼幼藥局進貨「纖芙琳」
        只會在進貨單上記載「保健食品」，95年9 月間幼幼藥
        局要求將膠囊裸粒改成片裝，伊才請璽維公司製成片裝
        （臺灣板橋地方法院檢察署96年度他字第3766號偵查卷
        第5 頁參照），為了省錢才拿之前「李先生」委請伊介
        紹代工廠所製作之「Super Sol 」公版PTP 作為包裝（
        97年度偵續字第40號偵查卷第34頁參照），另於本院審
        理中證稱96年3 月1 日查扣之「Super Sol 」膠囊實際
        上就是「纖芙琳」，查獲前就有藍白、橘白兩種顏色，
        宏洲公司遭查獲後曾發表聲明表示媒體誇大不實，並要
        求業務員繼續賣，原本為1 千顆裝，因幼幼藥局辛○○
        藥師要求改成片裝，伊為求業績，所以才拿去璽維公司
        改成片裝，因為剛好有客戶「李先生」製成片裝之「
        Super Sol 」公版，所以直接拿來使用，偵查中所稱「
        Super Sol 」膠囊實際上就是指宏洲公司第一次被查獲
        後繼續販賣之「纖芙琳」膠囊（本院卷(一)第222 頁以下
        ），嗣又以98年8 月21日陳報狀供承宏洲公司於第一次
        為警查獲後，針對未遭搜出及經銷商退貨之「纖芙琳」
        膠囊，以兩種方式繼續出貨，一是改以保健品名義販賣
        ，另一則是要求業務員自行出貨販賣，待收到貨款後再
        到公司會計部銷帳，並於結清後銷毀對帳紀錄（本院卷
        (二)第239 頁參照），顯見被告子○○於第一次為警查獲
        後仍有繼續販賣「纖芙琳」膠囊之行為。
    ２、被告子○○雖辯稱被告戊○○於96年3 月1 日查獲時自
        承扣案藍白相間「Super Sol 」膠囊與宏洲公司無關，
        然查獲員警壬○○亦於本院證稱被告戊○○警詢中表示
        查扣之「Super Sol 」膠囊是被告子○○要伊販賣，未
        曾表示與宏洲公司無關等語（本院卷(一)第188 、189 頁
        參照），且經本院勘驗查獲現場錄影光碟（98年5 月19
        日勘驗筆錄參照），結果如下：
    (1)、經勘驗檔名M2U00095，一開始是警員將戊○○車上扣得
        之膠囊放在辦公室桌上，都是片裝膠囊，藍白相間，在
        場警員說「公司是沒有，外務車上」，戊○○說「這一
        顆是我們... 」，子○○此時說「是我們公司以前」，
        之後對戊○○說「你要把事情交代清楚就好」、「他什
        麼時候進貨的」，戊○○回答「很久了」，子○○說「
        這盒子不是我們做的，小沈，你要... 」，戊○○說「
        我知道，我有跟他講」。光碟時間1 分45秒，子○○說
        「小沈這些怎麼在你車上」，戊○○說「客戶拿給我，
        我當時就丟在車上」，子○○問「這些盒子是你自己做
        的？」，戊○○回答「我會說」，以下則為警員檢視戊○○車內查獲物品包括紅白相間的包裝紙盒，上面印有
        Super sol 。
    (2)、經勘驗檔名M2U00097，光碟時間0 分10秒，子○○說「
        這是什麼？璽維」，戊○○說「這是我以前的客戶，紙
        ... 」光碟時間2 分10秒，子○○手拿1 張紙（根據子
        ○○及戊○○當庭說法，當時是拿璽維公司請款單）問
        「這是什麼」、「這很難解釋」，戊○○說「這是以前
        客戶... ，夾的紙」。
        被告子○○雖執上開勘驗結果辯稱被告戊○○於96年3
        月1 日為警查獲當時自承扣案「Super Sol 」與宏洲公
        司無關，然依勘驗結果顯示，被告子○○於警方詢問查
        扣膠囊時，陳稱「是我們公司以前」，且於當日警詢中
        陳稱被告戊○○車上查獲藥品可能是第一次查獲後所留
        下之物，足見被告子○○於第二次為警查獲當下，曾經
        承認扣案「Super Sol 」係第一次查獲後留下之公司產
        品，而依戊○○之證述，車內查扣之包裝盒與璽維公司
        請款單係「李先生」委請填充膠囊所用，與本案「纖芙
        琳」膠囊無關，故被告子○○於現場表示並非宏洲公司
        製作，被告戊○○回應會自行解釋等情，自與常理無違
        。
    ３、又依幼幼藥局負責藥師辛○○之證述，藥廠因為怕客戶
        比價，同樣產品通常會有好幾種名稱，錫箔包裝、膠囊
        顏色也會不同，「纖芙琳」原本是罐裝，膠囊顏色常不
        一樣，有時粉紅灰，有時白橘，後來因為客人反應保存
        不易，才向被告戊○○反應希望改成錫箔包裝（PTP）
        ，錫箔包裝有時會印有產品名稱，有時不會，不一定都
        是印「Super Sol 」，出貨單上也未必會記載產品明細
        （97年度偵續字第40號偵查卷第93、94頁參照），核與
        證人即璽維公司負責人庚○○證稱被告戊○○前後兩次
        請璽維公司加工，一次是將罐裝膠囊改成片裝PTP ，再
        包裝成盒，被告戊○○當時表示這是宏洲公司要做的，
        還有提供1 片Super Sol 錫箔樣版，要璽維公司照著做
        ，這樣可比重新製版省下6 千多元，另一次是將土色粉
        狀原料填充成膠囊再裝瓶，被告戊○○當時表示這是蘋
        果纖維，並稱這是個人事務（97年度偵續字第40號偵查
        卷第36、37頁參照），另於本院審理中證稱被告戊○○
        於95年11月間曾經拿一批藍白、橘白膠囊成品要求璽維
        公司製成片裝等情相符（本院卷(一)第280 頁以下參照）
        ，足見被告戊○○上開供（證）述非虛。且依辛○○之
        證述，宏洲公司經由被告戊○○出貨之「Super Sol 」
        也會有包裝紙盒，但只是沒有印製圖樣之白色紙盒，足
        見被告戊○○辯稱96年3 月1 日查扣之粉紅色圖樣包裝
        外盒與出貨給幼幼藥局無關乙節，應屬真實。至證人庚○○雖證稱被告戊○○第一次要求膠囊改成片裝，第二
        次才是原料充填膠囊，然依卷附請款單之記載（第3050
        號偵查卷第52頁參照），第一次請款內容包含包裝費用
        500 盒，單價1 組6 元，該次顯然另有包裝外盒之製作
        ，該部分應屬「李先生」委由被告戊○○充填膠囊該次
        所為，此亦可自庚○○於查證公司資料後於本院審理中
        改稱戊○○第一次委託璽維公司包括裸粒製成片裝以及
        纖維原料充填膠囊，第二次都是原料充填膠囊，但每次
        片裝背面字樣都是Super Sol 等情查悉（本院卷(二)第19
        頁參照）。
    ４、被告子○○雖辯稱宏洲公司對幼幼藥局之出貨單從未有
        「纖芙琳」之交易明細，且前後兩次查獲之膠囊外觀英
        文字樣不同，第一次是「SYN 」，第二次則是「Herb」
        ，另第一次查獲膠囊之成分均含有Synephrine成分，且
        重量為234.2 或286.0mg/cap ，而第二次查獲之Super
        Sol 膠囊每顆重量502.6 或480.2mg/cap ，亦可發現絕
        非第一次退貨而繼續銷售之物。然依證人辛○○於本院
        之證述，幼幼藥局販賣「纖芙琳」或「Super Sol 」期
        間曾數次打開膠囊，發現每次顏色都不太一樣，且膠囊
        顏色、包裝盒、乃至產品名稱都換來換去，復證稱幼幼
        藥局向宏洲公司購買最多之商品就是「纖芙琳」，且從
        未向宏洲公司購買過馜先塑，而出貨單意義不大，因為
        不知道記載之產品名稱與實際出貨內容是否相同（本院
        卷(二)第166 、167 頁參照），參以被告子○○自承前後
        進口多批原料，一開始交由他廠充填，之後才在自家公
        司裝填生產，因之各批膠囊之成分與重量有些微差異，
        亦與經驗法則無違，故被告子○○以卷附出貨單並未記
        載「纖芙琳」、膠囊外觀或重量不同等語置辯，即無可
        採。
    ５、又臺灣士林地方法院檢察署檢察官於本案審理中因另案
        所需，針對95年7 月21日在宏洲公司查扣之「纖芙琳」
        膠囊1 千顆瓶裝（本院96年度保字第946 號贓證物品清
        單編號15）、10顆片裝（同上清單編號19）取樣送請鑑
        驗，前者檢驗出Caffeine及Synephrine成分，後者則除
        上開成分外，另檢驗出Sibutramine 西藥成分及
        Sibutramine 類緣物Desmethylsibutramine（分子量
        265） 成分，此有行政院衛生署藥物食品檢驗局97年9
        月8 日藥檢參字第0970013569號檢驗報告書可佐（本院
        卷(一)第147 頁、97年度偵續字第40號偵查卷第100 頁參
        照），足見宏洲公司第一次為警查獲「前」所分次生產
        製造之「纖芙琳」膠囊成分本有差異；另檢察官針對被
        告戊○○車內查扣之「Super Sol 」藍白星間膠囊（
        110 顆，96年度保管字第806 號物品清單編號1） 、幼
        幼藥局提出之「Super Sol 」橘白星間膠囊（48顆，同
        上清單編號4） 取樣送請鑑驗，該兩者內裝粉末均為深
        褐色，且均檢出Sibutramine 西藥成分及Caffeine、
        Sibutramine 類緣物Desmethylsibutramine（分子量
        265） 成分，此有行政院衛生署藥物食品檢驗局97年9
        月8 日藥檢參字第0970013569號檢驗報告書可佐（本院
        卷(一)第147 頁、97年度偵續字第40號偵查卷第100 頁參
        照），故戊○○證稱96年3 月1 日查扣之「Super Sol
        」膠囊是剩餘樣品，宏洲公司於95年7 月21日第一次查
        獲後仍繼續出貨成分與纖芙琳相同之膠囊，並由伊出貨
        給幼幼藥局等情，應與事實相符。
    ６、被告子○○雖辯稱幼幼藥局所販售之「Super Sol 」膠
        囊係被告戊○○私下委由廠商充填膠囊對外販售之個人
        行為，然依辛○○之證述，幼幼藥局曾與宏洲公司簽定
        兩份合約，第一份是告證5 號合約書（97年度偵續字第
        40號偵查卷第65頁），當時是向宏洲公司進貨「纖芙琳
        」，其間多次叫貨，業務都表示是「纖芙琳」，但產品
        名稱、膠囊顏色會換來換去，一開始是罐裝，後來才要
        求改成片裝，都是以預開支票方式付款，沒有付過現金
        （97年度偵續字第40號偵查卷第111 、112 頁參照），
        核與宏洲公司會計丑○○證稱幼幼藥局付款方式都是開
        立支票，實際付款金額約21萬餘元等情相符（97年度偵
        續字第40號偵查卷第108 頁參照）。又被告戊○○車內
        查扣之買賣合約書（第3050號偵查卷第53頁），買方（
        乙方）業經幼幼藥局蓋用大小章，總簽約金額為22萬2
        千元，期間自95年12月1 日至96年12月1 日，付款支票
        之票期分別為1 月31日、3 月31日、5 月31日、7 月31
        日、9 月31日、11月31日，核與幼幼藥局自行提出之合
        約書（同上卷第54頁）內容一致，相異處僅為前者簽約
        日期為95年11月21日，未經宏洲公司用印，後者簽約日
        期為95年11月28日，另增列第九、十條之合約條款，票
        期9 月31日、11月31日則因該月份之末日為30日而修正
        ，並經宏洲公司蓋用大小章，參以證人丑○○於本院證
        稱不知道業務員如何處理作廢契約（本院卷(二)第41頁參
        照），而證人辛○○則證稱曾有一份契約因寫錯而作廢
        ，當時由戊○○帶走（本院卷(二)第194 頁參照），而被
        告戊○○車上查扣之合約書備註欄記載「纖芙琳20000
        顆，價位＄11，開立6 張票，共222000元整，分6 張
        37000 金額」，並由戊○○即己○○簽名捺指印，且依
        證人辛○○之證述，該合約書乙方大小章確實是幼幼藥
        局之印鑑，付款方式沒有記載金額很奇怪，但不知道是
        否因為合約寫錯而重簽（97年度偵續字第40號第113 頁
        參照），則戊○○證稱車內查扣該份契約係宏洲公司與
        幼幼藥局正式締約前之草約，實際上已作廢等情，應與
        事實相符，且當時交易標的即為「纖芙琳」膠囊甚明。
        又宏洲公司與幼幼藥局簽訂之買賣契約書為一式二份，
        分別由宏洲公司及幼幼藥局收執，而觀諸宏洲公司、幼
        幼藥局提出之買賣契約書及扣案之買賣契約書，價金總
        額均為22萬2 千元，付款方式亦均由幼幼藥局負責人辛○○以簽發面額3 萬7 千元之支票6 張支付等情，有上
        開買賣契約書在卷足憑。而比對幼幼藥局所留存之買賣
        契約書與扣案之買賣契約書，扣案之買賣契約書上雖無
        宏洲公司大小章，然經調閱辛○○所有大臺北商業銀行
        （原為臺北市第一信用合作社，於96年7 月1 日起改制
        為稻江商業銀行，再於98年1 月1 日更名為大臺北商業
        銀行）及永豐商業銀行支存帳戶，發現僅有稻江商業銀
        行支票號碼0000000 、0000000 、0000000 、0000000
        、0000000 號支票之票面金額為3 萬7 千元，再向稻江
        商業銀行查詢提示人資料，發現上開支票提示人均係宏
        洲公司，且付款方式、金額均與宏洲公司留存之買賣契
        約書相符，此有卷附稻江商業銀行97年12月17日稻江總
        行字第0970000930號函（97年度偵續字第40號偵查卷第
        144 頁參照）、大臺北商業銀行98年8 月17日大臺北總
        行字第0980000772號函附支票存款交易明細表、永豐商
        業銀行作業處綜合作業中心98年8 月20日作心詢字第
        980818112 號函附支票存款歷史往來明細查詢一覽表（
        本院卷(二)第215 頁以下參照），被告戊○○向幼幼藥局
        收取之款項，既已轉交宏洲公司，並經宏洲公司收訖無
        訛，則被告子○○執扣案實際上已作廢之合約書，認被
        告戊○○涉嫌私下販售名為「Super Sol 」實為「纖芙
        琳」予幼幼藥局，即屬無據。
    ７、又宏洲公司業務員丁○○、寅○○（即廖幀玄）雖均證
        稱並未聽過宏洲公司販售「Super Sol 」產品，然丁○○亦證稱從未聽過「美樂纖」（本院卷(一)第195 頁參照
        ），而「美樂纖」係寅○○與新格小舖接洽後所更名之
        產品，顯見宏洲公司針對同一產品之名稱眾多，就令丁○○、寅○○並未聽過同為業務員之戊○○所販售之「
        Super Sol 」，亦屬正常。況上開業務員或現仍為宏洲
        公司員工，或與被告子○○疑有共犯關係，就令證稱宏
        洲公司於第一次查獲後並未繼續販賣「纖芙琳」，亦屬
        人情之常，尚無據此作為有利被告認定之依據。且依證
        人蕭家宜之警詢陳述，因為擔心客戶直接向宏洲公司購
        買「纖芙琳」，經寅○○建議在產品外包裝印製「總代
        理新格小舖」字樣，原本寅○○要求伊負擔包裝盒印製
        費，伊不同意，後來協議以第一次進貨20盒作為條件（
        臺灣板橋地方法院檢察署96年度偵字第14706 號偵查卷
        附96年5 月11日調查筆錄參照），足見並無證人賴堅志
        所稱進貨量要達到10萬顆以上（97年度偵續字第40號偵
        查卷第109 頁）或證人丁○○、寅○○證稱1 千盒（每
        盒30顆）以上（本院卷(一)第199 頁參照、卷(三)第8 頁參
        照）才能更改包裝名稱之情形，益見上開業務員之證述
        明顯迴護被告子○○，要無可採。
    (五)臺灣臺中地方法院檢察署移送併案意旨雖認被告子○○
        販賣「纖芙琳」膠囊予彭心驊，經彭心驊自行設計包裝
        更名為「芙瑞斯」減肥膠囊、「纖麗婷」減肥膠囊之成
        分中含有西藥Sibutramine 成分，然彭心驊證稱「芙瑞
        斯」、「纖麗婷」均為藍白相間膠囊，橘白膠囊係宏洲
        公司之物，因外觀有黑點，伊向宏洲公司癸○○要來打
        算自己食用，數量約1 千餘顆（臺灣臺中地方法院檢察
        署第28373 號偵查卷第7 至8 頁參照），且查：
    １、96年9 月28日警方執行搜索時，雖當場扣得上開膠囊，
        惟經警方將扣案產品抽樣送請行政院衛生署藥物食品檢
        驗局檢驗後，其檢驗結果略為：(1)檢體名稱：芙瑞斯減
        肥膠囊（藍灰色，散裝），外觀為藍色蓋灰色底膠囊內
        裝淺褐色粉末，該檢體檢出Caffeine成分，未檢出
        Sibutramine 等西藥成分。(2)檢體名稱：纖麗婷減肥膠
        囊（橘白色），外觀為橘色蓋白色底膠囊內裝淺褐色粉
        末，該檢體檢出Caffeine及Sibutramine 西藥成分，此
        有該局96年11月1 日樂檢參字第09600018824 號函及其
        檢附之檢驗報告書1 份在卷可稽（內政部警政署保安警
        察第三總隊第一大隊警卷第39頁以下，下稱保三警卷）
        。因扣案檢體名稱為芙瑞斯減肥膠囊（藍灰色）者，僅
        檢出Caffeine成分，未檢出Sibutramine 等西藥成分，
        故承辦員警乃於96年11月12日將扣案物品中與芙瑞斯名
        稱有關之膠囊、標籤、包裝盒等物全部發還予彭心驊，
        此有彭心驊簽收之領據在卷可考（同上警卷第37頁），
        亦與彭心驊自行提出之曾將芙瑞斯膠囊送往昭信公司檢
        驗之檢驗結果報告書（同上警卷第15頁）相合，足見扣
        案之藍白色膠囊，確實未經檢出含有Sibutramine 等西
        藥成分。
    ２、至扣案檢體名稱為「纖麗婷」減肥膠囊（橘白色）者，
        該檢體雖檢出Sibutramine 西藥成分，然彭心驊辯稱該
        橘白色膠囊乃宏洲公司有瑕疵要丟棄之產品，伊才自己
        向癸○○要來自己吃，並沒有販售予他人，此與癸○○
        97年11月20日於臺灣臺中地方法院審理時供稱：伊只有
        賣給彭心驊一次，就是1 萬顆，當時彭心驊有要求做成
        不同顏色，膠囊一邊是藍色，一邊是灰色或白色，因為
        伊公司原來包裝是橘白色膠囊，彭心驊有另外要求才做
        成藍灰色或藍白色，另伊公司曾經有一批橘白色膠囊，
        是客戶退貨放在辦公室的地板上，當時彭心驊有跟伊公
        司拿一些，並沒有賣給她，因為那些外觀有瑕疵伊公司
        本來要丟，後來就給彭心驊等語相符。而經臺中地院當
        庭勘驗扣押物品後，亦發現扣押物品中扣押名稱為「纖
        麗婷」膠囊1390顆者，只是橘白色膠囊，並無「纖麗婷
        」之名稱（臺中地院卷第67頁參照），則當時查扣之橘
        白色膠囊1390顆，是否即為彭心驊用以販售之「纖麗婷
        」膠囊？非無疑義。且經臺中地院詢問查扣之承辦員警
        盧慶福，在扣押物品目錄表第二欄中，為何橘白色膠囊
        1390顆記載為「纖麗婷」（膠囊）？該員警覆稱：當時
        於筆錄中彭心驊說有兩樣減肥膠囊，在查扣時藍灰色膠
        囊有部分是放入「芙瑞斯」紙盒，有部分是鋁箔包裝之
        散裝，而當時橘白色膠囊並沒有放入「纖麗婷」紙盒中
        ，是以鋁箔包裝之散裝，故便認為橘白色膠囊便應是屬
        另一種產品「纖麗婷」，應該是當時誤認，才會如此記
        載等語，亦有該院97年9 月18日電話紀錄在卷可按（臺
        中地院刑事卷第73頁參照），故彭心驊供稱扣案物品為
        其所有，但物品上面標示，應該只能用顏色，不能用名
        稱，因為都是同一種東西，伊向癸○○購買藍灰色膠囊
        時有問癸○○，也有自行先送檢驗並沒有諾美婷成分，
        後來伊才將該藍灰色膠囊自行設計包裝，因為要區隔，
        所以分別包裝成「纖麗婷」膠囊和「芙瑞斯」膠囊，但
        這兩種名稱內容都是同一種產品等語，應與事實相符。
    ３、綜上，臺中地檢署併案審理部分，僅有扣案由宏洲公司
        製造之1390顆橘白膠囊業經檢出Sibutramine 西藥成分
        ，此部分依前揭說明，當屬宏洲公司製造後無償轉讓彭
        心驊，併辦意旨認係宏洲公司販賣予彭心驊，容有誤會
        。
    (六)至附表編號一（1 、2） 、五（1 、2） 所示膠囊雖經
        檢出Caffeine（咖啡鹼）成分，編號一（1 、2） 、四
        則檢出Synephrine成分，然Caffeine存在於部分天然植
        物（茶葉、咖啡）中，Synephrine可自Citrus屬植物中
        萃出，兩者均可經由合成方式取得，倘係含摻加外源性
        之Caffeine、Synephrine化學物質成分，應屬藥品管理
        ，有行政院衛生署藥物食品檢驗局98年1 月16日藥檢
        字第0970025120號函、行政院衛生署98年3 月18日衛署
        藥字第0980308526號函在卷可稽，則以特定植物莖葉果
        實作為原料之食品，本即無從排除原料中含有天然之
        Caffeine、Synephrine成分，且卷內事證亦無法證明檢
        出之Caffeine、Synephrine成分係外源性化學物質，故
        本院認定上開膠囊所含未經核准製造之西藥成分不含
        Caffeine、Synephrine在內，附此敘明。
二、又被告子○○就事實欄四所示犯行於本院審理中坦承不諱，
    並自承宏洲公司分析美國益身公司產品之配方標準後，即自
    行生產「心寶康」，故在外包裝上標示「「Technology
    From Essential Pharmaceutical Corp. （中譯：技術來自
    益身公司）」，美國益身公司對此沒有授權，亦不知情（第
    14275 號偵查卷(一)第15、179 頁參照），並有卷附「心寶康
    」包裝外盒影本可參（同上卷第135 頁參照），此部分自白
    應與事實相符。綜上所陳，本案事證明確，應依法論科。
三、論罪科刑
    (一)新舊法比較適用
        按行為後法律有變更者，適用行為時之法律，但行為後
        之法律有利於行為人者，適用最有利於行為人之法律，
        刑法第2 條第1 項定有明文；又比較新舊法時，應就罪
        刑相關之一切情形，綜其全部罪刑之結果而為比較（最
        高法院95年第8 次刑事庭會議決議參照）。次以，刑法
        於94年2 月2 日修正公布，並自95年7 月1 日起施行，
        且罰金罰鍰提高標準條例業於98年4 月29日公布廢止，
        自98年5 月1 日起失效，是被告子○○如事實欄二、四
        所示犯行於犯罪後，法律業經修正，如涉及法律變更，
        即應為新舊法之比較適用。經查：刑法第339 條第1 項
        定有罰金之規定，而刑法關於罰金刑最低額之規定復經
        修正，經依廢止前罰金罰鍰提高標準條例第1 條前段之
        規定：「依法應處罰金、罰鍰者，就其原定數額得提高
        為2 倍至10倍。」將該等法條所定罰金刑之上限提高10
        倍，及修正前刑法第33條第5 款：「罰金：1 元以上。
        」再以1 比3 之比例折算後，上開法條所定之罰金刑下
        限為新臺幣3 元；而依據依據95年6 月14日增訂公布之
        刑法施行法第1 條之1 前段規定：「中華民國94年1 月
        7 日刑法修正施行後，刑法分則編所定罰金之貨幣單位
        為新臺幣。94年1 月7 日刑法修正時，刑法分則編未修
        正之條文定有罰金者，自94年1 月7 日刑法修正施行後
        ，就其數額提高為30倍。」及修正後刑法第33條第5 款
        ：「罰金：新臺幣1 千元以上，以百元計算之。」足見
        前開規定罰金刑之上限雖未因刑法修正而變動，然修正
        後刑法所定罰金刑之下限為新臺幣1 千元，因涉及法律
        變更，即有比較適用新舊法之必要，經比較新舊法之結
        果，自以舊法所定罰金刑之下限，對於被告子○○較為
        有利。
    (二)核被告子○○所為，事實欄二係犯藥事法第82條第1 項
        製造偽藥罪（藥事法雖有被告行為後有修正，然係刪除
        他項常業犯規定，與本案論罪條文無涉），其販賣、轉
        讓之低度行為應為高度之製造行為所吸收，不另論罪；
        事實欄三係犯藥事法第83條第1 項販賣偽藥罪；事實欄
        四則係犯刑法第339 條第1 項之詐欺取財罪，依重法優
        於輕法之法理，不另論以刑法第255 條第2 項販賣虛偽
        標記商品罪。被告戊○○部分則係犯藥事法第83條第1
        項販賣偽藥罪。被告子○○、戊○○就事實欄三所示犯
        行間有犯意聯絡及行為分擔，應論以共同正犯。
    (三)刑事法若干犯罪行為態樣，本質上原具有反覆、延續實
        行之特徵，立法時既予特別歸類，定為犯罪構成要件之
        行為要素，則行為人基於概括之犯意，在密切接近之一
        定時、地持續實行之複次行為，倘依社會通念，於客觀
        上認為符合一個反覆、延續性之行為觀念者，於刑法評
        價上，即應僅成立一罪。學理上所稱「集合犯」之職業
        性、營業性或收集性等具有重複特質之犯罪均屬之，例
        如經營、從事業務、收集、販賣、製造、散布等行為概
        念者是（最高法院95年度台上字第1079號判決意旨參照
        ）。又集合犯固因其行為特質而評價為包括一罪，然並
        非所有反覆實行之行為，皆一律認為包括一罪，仍須從
        行為人主觀犯意，自始係基於概括性，行為之時空上具
        有密切關係，且依社會通念，認屬包括之一罪為合理適
        當者，始足當之，否則仍應依實質競合予以併合處罰。
        尤以行為經警查獲時，其反社會性已具體表露，行為人
        已有受非難之認識，其包括一罪之犯行至此終止，如經
        司法機關為相關之處置後，猶再犯罪，則主觀上顯係另
        行起意，客觀上其受一次評價之事由亦已消滅，自不得
        再以集合犯論（最高法院97年度台上字第3441號判決意
        旨參照）。據此，故被告子○○第一次為警查獲前多次
        製造後販賣之行為，應僅成立一罪，而第一次查獲後與
        被告戊○○共同販賣偽藥之行為，則應認另行起意之行
        為，而論全部論以集合犯之餘地。事實欄二(一)(三)(四)部分
        雖未經提起公訴，然與起訴並經本院論罪之事實二(二)部
        分間具有前述集合犯之實質上一罪關係，應為起訴效力
        所及，本院依法併予審理。
    (四)至被告子○○如事實欄四所示犯行，以宏洲公司銷售規
        模而論，雖可推認被告子○○前後販售標示不實之「心
        寶康」膠囊予不特定之人，然此部分未據檢察官舉證以
        實，本於「罪疑惟輕」法理，本院認無成立修正前刑法
        第56條連續犯之餘地，故僅認定被告子○○詐欺取財一
        次。被告子○○所犯上開三罪間，犯意各別，行為互異
        ，應予分論併罰。
    (五)本院審酌被告子○○長期從事保健瘦身食品銷售業務，
        對於保健食品不得含有未經核准製造之西藥成分知之甚
        詳，為求增強產品功效，俾能增加銷售量進而獲取鉅額
        利潤，竟無視消費者健康，擅自在原料中添加西藥成分
        ，法治觀念明顯偏差，而以被告子○○供稱「纖芙琳」
        大瓶裝1 千顆出貨價8 千元，小盒裝30顆則為8 百元（
        第14275 號偵查卷(一)第16頁背面參照），足見該膠囊每
        顆之出貨價格約為8 至26元，而零售藥局以每盒2 千5
        百元對外銷售，亦有卷附包裝盒黏貼售價標籤可佐（第
        14275 號偵查卷(一)第33頁參照），另依卷附產品價目表
        所示（同上卷第89、90頁參照），「纖芙琳」每罐30顆
        之牌價為3,280 元，「心寶康」每罐120 顆之牌價為
        2,480 元，合約客戶以五折出貨計算，「纖芙琳」、「
        心寶康」實際出貨價約為每顆54、10元，亦可見宏洲公
        司獲利可觀，而被告戊○○明知宏洲公司生產之「纖芙
        琳」膠囊業經鑑驗出西藥成分，竟貪圖業績而繼續出貨
        ，亦無足取，併慮及宏洲公司已與被害人許馨芳達成和
        解，有卷附陳報狀、支票及提貨明細表可參（臺灣板橋
        地方法院檢察署第14706 號偵查卷第116 至121 頁參照
        ），而被告戊○○犯後坦承犯行，且具體指證相關經過
        之犯後態度等一切情狀，分別量處如主文所示之刑。
    (六)刑法部分條文於94年1 月7 日修正、同年2 月2 日公布
        ，並自95年7 月1 日施行，其中第42條關於罰金易服勞
        役之折算標準，已經修正。修正前該條第2 項原規定「
        （罰金）易服勞役以（銀元）1 元以上3 元以下（依廢
        止前罰金罰鍰提高標準條例第2 條前段規定，提高為
        100 倍），折算1 日。但勞役期限不得逾6 個月。」修
        正後移列於同條第3 項，修正為「（罰金）易服勞役以
        新臺幣1 千元、2 千元或3 千元折算1 日。但勞役期限
        不得逾1 年。」其折算標準，修正前以（銀元）1 元以
        上3 元以下折算1 日，經提高為100 倍並換算為新臺幣
        後，係以新臺幣3 百元、6 百元或9 百元折算1 日；修
        正後則以新臺幣1 千元、2 千元或3 千元折算1 日，固
        以修正後規定有利於行為人。但期間之最高限，因修正
        前規定不得逾6 個月，修正後係改為不得逾1 年，則以
        修正前規定有利於行為人。從而在「以新臺幣1 千元、
        2 千元、3 千元折算1 日」之場合，其罰金未滿新臺幣
        18、36、54萬元者（因新舊法均未滿6 個月），以修正
        後規定（新法）有利於行為人；其罰金為新臺幣如恰為
        18、36、54萬元者（新舊法均為六個月），修正後規定
        （新法）未更有利，適用修正前規定（舊法）；其罰金
        逾新臺幣18、36、54萬元者（依舊法不得逾6 個月；依
        新法得逾6 個月，僅不得逾1 年），則以修正前規定（
        舊法）有利於行為人。被告子○○如事實欄二部分所示
        之罪，經本院宣告併科罰金1 千萬元，依上開說明，應
        以修正前刑法第42條對其較為有利，此部分應據此諭知
        易服勞役之折算標準。至事實欄三所示之罪所科之罰金
        刑，因犯罪時間在刑法修正施行之後，自應依修正後刑
        法第42條第3 項、第5 項諭知易服勞役之折算標準。
    (七)又修正後刑法第51條第5 款提高多數有期徒刑合併應執
        行之刑不得逾30年（舊法為20年），新法施行後，應依
        新法第2 條第1 項之規定，適用最有利於行為人之法律
        。裁判確定前犯數罪，其中一罪在新法施行前者，亦同
        （最高法院95年度第8 次刑事庭會議決議五(一)參照）。
        本案被告子○○於裁判確定前犯數罪，其中一罪在新法
        施行前者，新舊法比較後，應適用較有利之舊法第51條
        第5 款定其有期徒刑部分之應執行刑。至刑法第51條第
        7 款有關罰金合併執行之規定並未修正，此部分應逕行
        適用而定罰金部分之應執行刑，並適用對被告子○○較
        有利之舊法第42條第2 項、第3 項之規定諭知易服勞役
        之折算標準。
    (八)按犯罪在中華民國96年4 月24日以前者，除本條例另有
        規定外，依下列規定減刑：一死刑減為無期徒刑；二無
        期徒刑減為有期徒刑20年；三有期徒刑、拘役或罰金，
        減其刑期或金額二分之一。依本條例應減刑之罪，未經
        判決確定者，於裁判時，減其宣告刑。依前項規定裁判
        時，應於判決主文同時諭知其宣告刑及減得之刑，96年
        7 月16日施行之中華民國96年罪犯減刑條例第2 條第1
        項、第7 條定有明文。本案被告子○○所犯詐欺取財罪
        、被告戊○○所犯販賣偽藥罪，均係於96年4 月24日前
        所犯，且經本院宣告有期徒刑6 月、1 年6 月，合於前
        揭減刑條件，應各減為有期徒刑3 月、9 月。至被告子
        ○○所犯製造偽藥、販賣偽藥等罪，因本院所處宣告刑
        已逾有期徒刑1 年6 月，依中華民國96年罪犯減刑條例
        第3 條第1 項之規定不予減刑，附此敘明。
    (九)又被告戊○○前未曾因故意犯罪受有期徒刑以上刑之宣
        告，有本院卷附臺灣高等法院被告前案紀錄表可稽，本
        院認其經此教訓後，當知警惕，應無再犯之虞，因認其
        所受宣告之刑，以暫不執行為適當，併予宣告緩刑2 年
        ，並諭知被告戊○○於緩刑期間內，應依執行檢察官指
        示向公庫給付6 萬元，以上為緩刑宣告附帶之條件，依
        刑法第74條第4 項規定，上開條件內容得為民事強制執
        行名義，且依刑法第75條之1 第1 項第4 款規定，違反
        上開之負擔情節重大，足認原宣告之緩刑難收其預期效
        果，而有執行刑罰之必要者，得撤銷緩刑之宣告。
    (十)又藥事法第79條第1 項規定「查獲之偽藥或禁藥，沒入
        銷燬之」，上開沒入銷燬規定，係列於藥事法第8 章「
        稽查及取締」內，而非列於第9 章之「罰則」，其性質
        應屬行政秩序罰，屬行政機關行政程式科罰之權限，法
        院自不得越權於判決內諭知沒入銷燬（最高法院92年度
        台上字第2718號判決參照）。另違禁物係指依法令禁止
        製造、運輸、販賣、持有及行使之物而言。藥事法對偽
        藥及禁藥，並無禁止持有規定，則除其他法令另有禁止
        製造、運輸、販賣、持有及行使規定外，偽藥及禁藥，
        並非均屬違禁物（最高法院85年度台上字第4545號判決
        意旨參照）。本案查扣之偽藥，法令上並未禁止持有，
        非屬違禁物，上開偽藥或屬法人宏洲公司所有之物，或
        經出售而屬各該被害藥局或自然人所有之物，自無依刑
        法第38條第1 項第1 款、第2 款宣告沒收之依據，附此
        敘明。
肆、無罪部分
一、公訴意旨另以：
    (一)被告丙○○係被告子○○之配偶，亦係百年生技公司之
        負責人及宏洲公司董事，與被告子○○共同從事保健食
        品之製造及代理銷售，被告丙○○就事實欄二、三所示
        犯行間與被告子○○有犯意聯絡，應論以共同正犯，因
        認被告丙○○涉犯藥事法第82條第1 項製造偽藥、第83
        條第1 項販賣偽藥等罪嫌。
    (二)被告子○○、丙○○共同意圖為自己不法之所有，並共
        同基於意圖欺騙他人，虛偽標記商品與販賣虛偽標記商
        品之犯意聯絡，明知「愛補蜜克」膠囊、「紫羊美羊胎
        盤」膠囊、「維他美綜合維他命」等產品，並非美國益
        身公司原裝製造，竟共同基於偽造私文書之犯意聯絡，
        自95年間起，在上開產品之包裝盒上浮貼標籤，虛偽註
        記「製造商：益身公司」之不實事項，偽稱該等產品係
        美國益身公司製造進口之產品，使不特定之消費者陷於
        錯誤，誤認該等產品係美國益身公司產製，而向宏洲公
        司購買交付財物，足以生損害於益身公司及消費者對產
        品來源之認知。因認被告二人涉犯刑法第216 條、第
        210 條行使偽造私文書、第255 條第2 項販賣虛偽標記
        商品、第339 條第1 項詐欺取財等罪嫌。
二、按犯罪事實應依證據認定，無證據不得認定犯罪事實；又不
    能證明被告犯罪者，應諭知無罪之判決，刑事訴訟法第154
    條第2 項、第301 條第1 項分別定有明文。又事實之認定，
    應憑證據，如未能發現相當證據，或證據不足以證明，自不
    能以推測或擬制之方法，為裁判基礎；且認定不利於被告之
    事實須依積極證據，苟積極證據不足為不利於被告事實之認
    定時，即應為有利於被告之認定；另認定犯罪事實所憑之證
    據，雖不以直接證據為限，間接證據亦包括在內，然而無論
    直接證據或間接證據，其為訴訟上之證明，須於通常一般之
    人均不致有所懷疑，而得確信其為真實之程度者，始得據為
    有罪之認定，倘其證明尚未達到此一程度，而有合理之懷疑
    存在，無從使事實審法院得為有罪之確信時，即應由法院為
    諭知被告無罪之判決（最高法院40年台上字第86號、30年上
    字第816 號、76年台上字第4986號判例意旨參照）。
三、公訴意旨認被告丙○○與子○○就上開犯行有犯意聯絡，無
    非係以被告丙○○為子○○之妻，且擔任百年生技公司董事
    長及宏洲公司董事等項，為其主要論據。訊據被告丙○○堅
    決否認上開犯行，辯稱係應被告子○○要求而擔任百年生技
    公司登記負責人，實際負責人為被告子○○，平時並未參與
    起訴書記載「纖芙琳」膠囊等產品之原料輸入、製造及銷售
    事宜，部分產品雖為百年生技公司生產製造，但主要由營養
    師簡蕙琦負責，核與被告子○○之供述情節相符，且依卷附
    查扣之被告子○○名片（第14275 號偵查卷(一)第129 頁參照
    ），被告子○○對外自稱為宏洲公司、宏公司以及百年生
    技公司之董事長／總經理，亦可證明上開各該公司為關係企
    業，實際負責人均為被告子○○，自難僅憑被告丙○○掛名
    百年生技公司董事長，逕認其實際參與業務經營。參以被告
    戊○○亦證稱被告丙○○平時僅負責保養品業務（本院卷(一)
    第220 頁參照），更見被告丙○○辯稱其並未參與保健食品
    之製造與銷售乙節，應屬有據。至檢察官雖以96年3 月1 日
    搜索時警方要求現場員工請負責人出來，當時員工請被告丙○○出面，據此認定被告丙○○亦為實際負責人，然依員警
    壬○○之證述，搜索當時被告子○○不在場，則被告丙○○
    以宏洲公司負責人之妻出面接受警方詢問，亦屬人情之常，
    公訴意旨援此認定被告丙○○與子○○就起訴犯行有犯意聯
    絡，容嫌率斷。綜上，本案依檢察官所提證據，尚不足以證
    明被告丙○○有共同製造、販賣偽藥等犯行，此部分不能證
    明被告丙○○犯罪，應依法諭知無罪之判決。
四、訊據被告子○○雖坦承在「愛補蜜克」、「紫羊美羊胎盤」
    、「維他美綜合維他命」等膠囊產品包裝盒上浮貼標籤，並
    註記「製造商：益身公司」，然堅決否認有何虛偽標記情事
    ，辯稱宏洲公司歷來透過昂陽企業有限公司（下稱昂陽公司
    ）代理進口美國益身公司之散裝顆粒產品，再由宏洲公司分
    裝銷售，相關產品均有向衛生署申請核備字號，並另以中文
    命名「愛補蜜克」、「紫羊美羊胎盤」、「維他美」（第
    14275 號偵查卷(一)第15頁參照），並提出輸入錠狀（膠囊狀
    ）食品明細表、行政院衛生署食品核備詳細內容為證（第
    14275 號偵查卷(一)第27、136 至138 頁參照）。且依上開明
    細表之記載，紫羊美膠囊登載之製造廠為美國益身公司，並
    由昂陽公司申請輸入，足見被告子○○上開辯解非虛。另依
    證人即昂陽公司負責人乙○○之證述，昂陽公司從84年間起
    就向美國益身公司購買許多產品，「愛補蜜克」、「紫羊美
    羊胎盤」、「維他美」都是被告子○○研究出保健食品配方
    ，經由昂陽公司透過美國TERG公司交由美國益身公司代工生
    產，其中「愛補蜜克」、「紫羊美羊胎盤」、「維他美」確
    實都有出售予宏洲公司，且由昂陽公司申請輸入證號，並提
    出銷售產品明細表供參（第14275 號偵查卷(一)第196 、201
    、216 頁，同卷(二)第225 、226 頁，本院卷(一)第207 頁以下
    參照），另證稱95年之前從未聽聞美國益身公司反對宏洲公
    司在上開產品包裝印製「製造商益身公司」字樣，且美國益
    身公司提出之交易往來紀錄係直接與昂陽公司交易部分，但
    昂陽公司常透過TERG公司與美國益身公司交易（本院卷(一)第
    216 頁參照）等語，益見宏洲公司銷售之「愛補蜜克」、「
    紫羊美羊胎盤」、「維他美」膠囊確實係由美國益身公司產
    製，故被告子○○於上開產品包裝外盒標示「製造商：益身
    公司」，自無虛偽標記之問題。
五、又證人乙○○於偵查中證稱自89年起至93年5 月12日止轉售
    上開產品予宏洲公司，檢察官根據告訴人自行購買提出之產
    品外盒印製之有效期限「2009年2 月」、「2008年9 月」，
    推認宏洲公司於94、95年間自行產製上開產品，卻虛偽標記
    由美國益身公司製造。然證人乙○○於本院審理中證稱昂陽
    公司與宏洲公司相關交易文件或發票已找不到，只能從自己
    記事本整理交易時間與數量，不能很確定等語，則宏洲公司
    購買上開產品之最後時間是否為93年5 月12日，即非無疑。
    且依告訴代理人李姝律師之陳述，昂陽公司確曾透過TERG
    公司與美國益身公司往來交易，且曾接受昂陽公司委託生產
    保健食品（第14275 號偵查卷(一)第187 、196 、200 頁參照
    ），至於其中是否包括「愛補蜜克」、「紫羊美羊胎盤」、
    「維他美」等3 種產品，現有資料無從確認（第14275 號偵
    查卷(一)第203 頁以下所附96年1 月15日補充告訴理由(一)狀參
    照），其後告訴人並陳報已無保存該公司與TERG公司之交易
    資料（本院卷(二)第140 頁參照），則在缺乏相關上下游交易
    憑證下，自難僅憑產品外盒印製之有效期限，推認宏洲公司
    私下產製「愛補蜜克」、「紫羊美羊胎盤」、「維他美綜合
    維他命」等膠囊產品，並於包裝盒不實標記製造商為益身公
    司。綜上，此部分不能證明被告子○○、丙○○犯罪，被告
    丙○○部分應諭知無罪，被告子○○部分因此部分與「心寶
    康」膠囊虛偽標記部分成立販賣虛偽標記商品罪之集合犯之
    實質上一罪關係，爰不另為無罪之諭知。
伍、退併部分
一、臺灣臺中地方法院檢察署以98年3 月12日中檢輝愛98偵5059
    字第020592號函就該署98年度偵字第5059號移送本院併案審
    理，理由略以：被告子○○於95年初某日，以每顆10元之價
    格販賣1 萬餘顆「纖芙琳」膠囊予不知情之彭心驊，經彭心
    驊自行設計包裝更名為「芙瑞斯減肥膠囊」、「纖麗婷減肥
    膠囊」，並自96年1 月初起，以每盒2 千5 百元價格對外販
    售。經警於96年9 月28日在臺中縣清水鎮○○路260 巷10號
    處查獲，並扣得藍灰色減肥膠囊1460顆、「芙瑞斯」膠囊8
    盒、「芙瑞斯」減肥膠囊食品標籤1 綑、「纖麗婷」標籤1
    綑、「芙瑞斯」包裝盒5 綑、「纖麗婷」包裝盒3 綑，此部
    分原經臺灣臺中地方法院檢察署檢察官以96年度偵字第
    28373 號、97年度偵字第1336號、第17216 號提起公訴，經
    臺中地方法院以同一案件繫屬在後為由，以97年度訴字第
    3415號判決公訴不受理確定在案，因認與本案起訴之犯罪事
    實為同一案件，故移送本院併案審理等語。惟依前揭說明，
    此部分查扣之藍白相間膠囊為彭心驊自行設計包裝更名為「
    芙瑞斯」、「纖麗婷」膠囊，並未檢出Sibutramine 等西藥
    成分。且彭心驊自陳所販售者為藍白色膠囊，而該藍白色膠
    囊經檢驗後，僅檢出Caffeine成分，而被告子○○亦供陳該
    產品使用有綠茶、瓜拿那等含有天然Caffeine成分，則既未
    驗出Sibutramine 等西藥成分，自無從認定被告子○○有何
    製造、販賣偽藥之犯行。綜上所陳，上開併案審理部分，依
    檢察官所提證據，尚不能證明被告子○○有製造、販賣偽藥
    之犯行，自與本案論罪科刑部分間不生裁判上一罪關係，此
    部分應退由檢察官另行處理。至扣案之橘白膠囊1390顆部分
    ，業經本院併予審理在案，附此敘明。
陸、本案事證已明，故被告子○○聲請傳喚昭信公司負責人王伯
    綸到庭作證，本院認無必要，併此敘明。
據上論斷，應依刑事訴訟法第299 條第1 項前段、第301 條第1
項，藥事法第82條第1 項、第83條第1 項，刑法第11條前段、第
2 條第1 項、第28條、第339 條第1 項、第42條第3 項、第5 項
、第51條第7 款、第74條第1 項第1 款、第2 項第4 款，修正前
刑法第42條第2 項、第3 項、第51條第5 款，廢止前罰金罰鍰提
高標準條例第1 條前段，中華民國96年罪犯減刑條例第2 條第1
項、第7 條，判決如主文。
本案經檢察官張紜瑋到庭執行職務。
中    華    民    國    98    年    12    月    28    日
                  刑事第四庭審判長法  官    李正紀
                                  法  官    林政佑
                                  法  官    楊皓清
以上正本證明與原本無異。
如不服本判決應於收受判決後10日內向本院提出上訴書狀，並應
敘述具體理由：其未敘述上訴理由者，應於上訴期間屆滿後20日
向向本院補提理由書（均須按他造當事人之人數附繕本）「切勿
逕送上級法院」。
                                  書記官   朱俶伶
中    華    民    國    98    年    12    月    28    日
附錄論罪法條：
藥事法第82條
製造或輸入偽藥或禁藥者，處 10 年以下有期徒刑，得併科新臺
幣 1 千萬元以下罰金。
犯前項之罪，因而致人於死者，處無期徒刑或 10 年以上有期徒
刑，致重傷者，處 7 年以上有期徒刑。
因過失犯第 1 項之罪者，處 3 年以下有期徒刑、拘役或科新臺
幣 50 萬元以下罰金。
第 1 項之未遂犯罰之。
藥事法第83條
明知為偽藥或禁藥，而販賣、供應、調劑、運送、寄藏、牙保、
轉讓或意圖販賣而陳列者，處7 年以下有期徒刑，得併科新臺幣
5 百萬元以下罰金。
犯前項之罪，因而致人於死者，處 7 年以上有期徒刑，致重傷者
，處 3 年以上 12 年以下有期徒刑。
因過失犯第 1 項之罪者，處 2 年以下有期徒刑、拘役或科新臺
幣 30 萬元以下罰金。
第 1 項之未遂犯罰之。
中華民國刑法第339條
意圖為自己或第三人不法之所有，以詐術使人將本人或第三人之
物交付者，處5 年以下有期徒刑、拘役或科或併科1 千元以下罰
金。
以前項方法得財產上不法之利益或使第三人得之者，亦同。
前二項之未遂犯罰之。
附表
┌──┬───────┬──────────┬───────┬──────┐
│編號│     品名     │      檢驗結果      │ 檢驗報告文號 │    備註    │
├──┼───────┼──────────┼───────┼──────┤
│ 一 │1.纖芙琳（橘白│1.檢出Sibutramine成 │1.臺北市政府衛│            │
│    │相間膠囊，博生│  分                │生局95年7 月5 │            │
│    │藥局查扣）    │                    │日檢驗報告（第│            │
│    │              │                    │14275 號偵查卷│            │
│    │              │                    │(一)第64頁參照）│            │
│    │              │                    │              │            │
│    │2.纖芙琳（改名│2.檢出Sibutramine 西│2.行政院衛生署│            │
│    │為「美樂纖」、│  藥成分            │藥物食品檢驗局│            │
│    │「三合一輕盈錠│                    │96年3 月15日藥│            │
│    │」，新格小舖售│                    │檢參字第      │            │
│    │出）          │                    │0000000000號檢│            │
│    │              │                    │驗報告書（本院│            │
│    │              │                    │卷(一)第352頁） │            │
│    │              │                    │              │            │
│    │3.橘白膠囊（背│3.檢出Sibutramine西 │3.行政院衛生署│            │
│    │面標示Nature,H│  藥成分            │藥物食品檢驗局│            │
│    │ealth, Beauty │                    │96年11月1 日藥│            │
│    │，彭心驊處查扣│                    │檢參字第      │            │
│    │）            │                    │0000000000號檢│            │
│    │              │                    │驗報告書（保三│            │
│    │              │                    │警卷第21至22頁│            │
│    │              │                    │）            │            │
├──┼───────┼──────────┼───────┼──────┤
│ 二 │1.心寶康（黑褐│1.Quercetin,        │1.行政院衛生署│1.銀杏葉含  │
│    │色軟膠囊內裝褐│  Kaempferol,       │藥物食品檢驗局│Quercetin,  │
│    │色半固體，益身│  Isorhamnetin均陽性│95年6 月29日藥│Kaempferol, │
│    │公司購入）    │                    │檢參字第      │Isorhamnetin│
│    │              │                    │000000000 號檢│成分        │
│    │              │                    │驗報告書（第  │            │
│    │              │                    │14275 號偵查卷│            │
│    │              │                    │(一)第59頁）    │            │
│    │              │                    │              │            │
│    │2.心寶康（黑色│2.Quercetin,        │2.行政院衛生署│2.本品含Gink│
│    │膠囊內裝深褐色│Kaempferol,         │藥物食品檢驗局│  goflavong │
│    │黏稠液）      │Isorhamnetin均陽性  │95年8 月29日藥│  lycosides │
│    │              │                    │檢參字第      │  （以Querce│
│    │              │                    │0000000000號檢│  cetin, Kae│
│    │              │                    │驗報告書（第  │  empferol, │
│    │              │                    │14275 號偵查卷│  Isorhamnet│
│    │              │                    │(一)第72之1頁） │  in計）為4.│
│    │              │                    │              │  .63mg/Cap.│
├──┼───────┼──────────┼───────┼──────┤
│ 三 │1.納豆達康（黑│1.Quercetin,        │1.行政院衛生署│1.本品含Gink│
│    │色膠囊內裝深褐│Kaempferol,         │藥物食品檢驗局│  goflavong │
│    │色黏稠液）    │Isorhamnetin均陽性  │95年8 月29日藥│  lycosides │
│    │              │                    │檢參字第      │  （以Querce│
│    │              │                    │0000000000號檢│  cetin, Kae│
│    │              │                    │驗報告書（第  │  empferol, │
│    │              │                    │14275 號偵查卷│  Isorhamnet│
│    │              │                    │(一)第74頁）    │  in計）為3.│
│    │              │                    │              │.88mg/Cap.  │
├──┼───────┼──────────┼───────┼──────┤
│ 四 │亞當絲輕盈錠（│ 檢出Rimonabant     │行政院衛生署藥│            │
│    │麗泰藥局查獲）│ 西藥成分           │物食品檢驗局96│            │
│    │              │                    │年4 月9 日藥檢│            │
│    │              │                    │參字第09600037│            │
│    │              │                    │12號檢驗報告書│            │
│    │              │                    │（第7778號偵查│            │
│    │              │                    │卷第14頁）    │            │
├──┼───────┼──────────┼───────┼──────┤
│ 五 │1.Super  Sol（│1.檢出Sibutramine成 │1.臺北市政府衛│            │
│    │橘白相間膠囊）│  分                │  生局96年2 月│            │
│    │2.Super Sol （│2.同上              │  14日檢驗報告│            │
│    │藍白相間膠囊）│                    │  （第3050號偵│            │
│    │              │                    │  查卷第40之1 │            │
│    │              │                    │  頁）        │            │
│    │              │                    │2.臺北市政府衛│            │
│    │              │                    │  生局96年2 月│            │
│    │              │                    │  14日檢驗報告│            │
│    │              │                    │  （第3050號偵│            │
│    │              │                    │  查卷第41頁）│            │
└──┴───────┴──────────┴───────┴──────┘

司法院資訊處製作；財團法人民間司法改革基金會備份。
